---
title: "Analyse des données Minecraft"
output: html_document
---

<style>
  .col2 {
    columns: 2 200px;         /* number of columns and width in pixels*/
    -webkit-columns: 2 200px; /* chrome, safari */
    -moz-columns: 2 200px;    /* firefox */
  }
  .col3 {
    columns: 3 100px;
    -webkit-columns: 3 100px;
    -moz-columns: 3 100px;
  }
</style>

```{r include = FALSE}
#install.packages("rmarkdown")
#install.packages("ggplot2")
#install.packages("hexbin")
#install.packages("data.table")
require(ggplot2)
require(data.table)
```


```{r echo=FALSE}
#------------------- configuration
logDataLoad = FALSE

#------------------- chargement des fichiers a partir du repertoire courant
# il faut des repertoirs dataxxxxx a la racine
# qui contiennent un rep vanillaxxx et un rep modxxxx pour les deux conditions

dirs <- list.dirs(path = ".", full.names = TRUE, recursive = FALSE)
player_id <- 0
player_mod <- "modunknown"

DTA <- data.table();
DTAAInt <- data.table();
DTAInt <- data.table();
DTAItemInt <- data.table();
DTAPos <- data.table();
DTPlaces <- data.table();

#On parse tous les dirs a la racine
for(d in dirs){
  if(logDataLoad)
    print(d);
  #si on est sur un rep de datas, c'est un nouveau joueur
  if(grepl("data",d)){
    if(logDataLoad)
      print("data");
    player_id <- player_id + 1;
    dirsPlayer <- list.dirs(path = d, full.names = TRUE, recursive = FALSE)
    #dans ce rep, on a des sous rep vanilla et mod avec les datas
    for(dp in dirsPlayer){
      if(logDataLoad)
        print(dp);
      is_result = FALSE;
      if(grepl("vanilla",dp)){
        player_mod = "vanilla"
        is_result = TRUE;
      }
      if(grepl("mod",dp)){
        player_mod = "mod"
        is_result = TRUE;
      }
      
      #si c'est un rep de data mod ou vanilla, on a les bonnes vars, on load
      if(is_result){
        if(logDataLoad)
          print("Grabbing files...");
        DTALoc <- as.data.table(read.csv(paste(dp,"/actor.del",sep="" ),header=FALSE,sep=";"))
        DTALoc$MyPlayerId <- player_id
        DTALoc$MyMod <- player_mod
        DTA <- rbind(DTA,DTALoc);
        remove(DTALoc);
        
        DTAAIntLoc <- as.data.table(read.csv(paste(dp,"/actor_actor_interaction.del",sep="" ),header=FALSE,sep=";"))
        DTAAIntLoc$MyPlayerId <- player_id
        DTAAIntLoc$MyMod <- player_mod
        DTAAInt <- rbind(DTAAInt,DTAAIntLoc);
        remove(DTAAIntLoc);
        
        DTAIntLoc <- as.data.table(read.csv(paste(dp,"/actor_interaction.del",sep="" ),header=FALSE,sep=";"))
        DTAIntLoc$MyPlayerId <- player_id
        DTAIntLoc$MyMod <- player_mod
        DTAInt <- rbind(DTAInt,DTAIntLoc);
        remove(DTAIntLoc);
        
        DTAItemIntLoc <- as.data.table(read.csv(paste(dp,"/actor_item_interaction.del",sep="" ),header=FALSE,sep=";"))
        DTAItemIntLoc$MyPlayerId <- player_id
        DTAItemIntLoc$MyMod <- player_mod
        DTAItemInt <- rbind(DTAItemInt,DTAItemIntLoc);
        remove(DTAItemIntLoc);
        
        DTAPosLoc <- as.data.table(read.csv(paste(dp,"/actor_position.del",sep="" ),header=FALSE,sep=";"))
        DTAPosLoc$MyPlayerId <- player_id
        DTAPosLoc$MyMod <- player_mod
        DTAPos <- rbind(DTAPos,DTAPosLoc);
        remove(DTAPosLoc);
        
        DTPlacesLoc <- as.data.table(read.csv(paste(dp,"/place.del",sep="" ),header=FALSE,sep=";"))
        DTPlacesLoc$MyPlayerId <- player_id
        DTPlacesLoc$MyMod <- player_mod
        DTPlaces <- rbind(DTPlaces,DTPlacesLoc);
        remove(DTPlacesLoc);
        
        if(logDataLoad)
          print("... done");
      }
    }
  }
}

DTPlaces <- as.data.table(DTPlaces)
DTAInt <- as.data.table(DTAInt)
DTAAInt <- as.data.table(DTAAInt)
DTAPos <- as.data.table(DTAPos)

```

###Description générale
```{r echo=FALSE}
nbPlayers <- nrow(DTAPos[,MyPlayerId,by=MyPlayerId])
playtime <- DTAPos[,list(playTime=(max(V2)-min(V2))/3600),by=.(MyMod,MyPlayerId)]
```
Expérience réalisée sur **`r nbPlayers`** joueurs, pour un playtime moyen de **`r round(mean(playtime$playTime),1)`** minutes ($\sigma$=`r round(sd(playtime$playTime),1)`). 

```{r echo=FALSE}
hist(playtime$playTime, xlab="Playtime (mins)", ylab="nombre de parties", main="Playtime")
```

```{r echo=FALSE}
barplot(table(DTAInt$V6), xlab="Actions", ylab="frequence", main="Actor interaction")
barplot(table(DTAAInt$V8), xlab="Actions", ylab="frequence", main="Actor Actor interaction")
```

###Cartes
```{r fig.width=4, fig.height=4,echo=FALSE,out.extra=' style="float:left"'}
#trace les cartes
plotMap <- function (xs,ys,mod,player){
  df <- data.frame(x=xs,y=ys)
  pl <- ggplot(df,aes(x=xs,y=ys))
  pl <- pl + geom_point(alpha = 0.2) #+ stat_binhex() 
  pl <- pl + ggtitle(paste(player,mod))
  df <- data.frame(x=mean(xs),y=mean(ys))
  pl <- pl + geom_point(data = df, aes(x=mean(xs),y=mean(ys)), colour = "red")
  print(pl)  
}
void <- DTAPos[,{plotMap(V3,V5,MyMod,MyPlayerId);NULL},by=.(MyMod,MyPlayerId)]
```
<div style="clear:both">&nbsp;</div>

###Lien entre mode de jeu et nombre de lieux
```{r echo=FALSE}
#ajout des variables
DTPlacesNbPlaces <- DTPlaces[,.(nbPlaces=nrow(.SD)),by=.(MyMod,MyPlayerId)]
#barplot(table(DTPlacesNbPlaces$nbPlaces), xlab="Nb places", ylab="frequence", main="Number of places")
print(DTPlacesNbPlaces)

data <- DTPlacesNbPlaces[MyMod=="vanilla",nbPlaces] - DTPlacesNbPlaces[MyMod=="mod",nbPlaces];
hist(data,xlab="diff nbLieux  (vanilla - mod)", main="Delta nombre de lieux vanilla/mod")

#lien 
fit <- aov(nbPlaces ~ MyMod, data=DTPlacesNbPlaces)
summary(fit)
```

###Lien entre mode de jeu et nombre d'interaction
```{r echo=FALSE}
#ajout des variables
DTAAIntNb <- DTAAInt[,.(nbInt=nrow(.SD)),by=.(MyMod,MyPlayerId)]
DTAIntNb <- DTAInt[,.(nbInt=nrow(.SD)),by=.(MyMod,MyPlayerId)]
DTIntNb <- DTAAIntNb
DTIntNb$nbInt = DTAAIntNb$nbInt + DTAIntNb$nbInt
print(DTIntNb)
#data <- DTIntNb[MyMod=="vanilla",nbInt]
#data <- rbind(data,DTIntNb[MyMod=="mod",nbInt])
#barplot(data, xlab="nbActions pour chaque joueur vanilla/mod", ylab="frequence", main="Actor Actor interaction", beside=TRUE,col=c("orange","darkgreen"))
data <- DTIntNb[MyMod=="vanilla",nbInt] - DTIntNb[MyMod=="mod",nbInt];
hist(data,xlab="diff nbActions  (vanilla - mod)", main="Delta quantite d'interaction vanilla/mod")
#lien 
fit <- aov(nbInt ~ MyMod, data=DTIntNb)
summary(fit)
```


###Lien entre mode de jeu et mort du joueur
```{r echo=FALSE}
#ajout des variables
DTAAIntNb <- DTAAInt[V8==9,.(nbInt=nrow(.SD)),by=.(MyMod,MyPlayerId)]
#DTAIntNb <- DTAInt[V6==9,.(nbInt=nrow(.SD)),by=.(MyMod,MyPlayerId)]
DTIntNb <- DTAAIntNb
#DTIntNb$nbInt = DTAAIntNb$nbInt + DTAIntNb$nbInt
print(DTIntNb)
#data <- DTIntNb[MyMod=="vanilla",nbInt]
#data <- rbind(data,DTIntNb[MyMod=="mod",nbInt])
#barplot(data, xlab="nbMorts pour chaque joueur vanilla/mod", ylab="frequence", main="Actor Actor interaction", beside=TRUE,col=c("orange","darkgreen"))
data <- DTIntNb[MyMod=="vanilla",nbInt] - DTIntNb[MyMod=="mod",nbInt];
hist(data,xlab="diff nbMorts  (vanilla - mod)", main="Delta quantite mort joueur vanilla/mod")
#lien 
fit <- aov(nbInt ~ MyMod, data=DTIntNb)
#plot(x=DTLoc$nbFail, y=DTLoc$erreurdiff, main=titre)
summary(fit)
```

###Lien entre mode de jeu et distance au barycentre
```{r echo=FALSE}
#calcul du barycentre
DTAPosBarycentre <- DTAPos[,.(xBar=mean(V3),yBar=mean(V4),zBar=mean(V5)),by=.(MyMod,MyPlayerId)]
DTADistBarycentre <- DTAPos[,.(dist=sqrt((V3-mean(V3)) * (V3-mean(V3)) + (V4-mean(V4)) * (V4-mean(V4)) + (V5-mean(V5)) * (V5-mean(V5)) )),by=.(MyMod,MyPlayerId)]
DTADistBarycentreMean <- DTADistBarycentre[,.(mdist=mean(dist),sddist=sd(dist)),by=.(MyMod,MyPlayerId)]
print(DTADistBarycentreMean)

data <- DTADistBarycentreMean[MyMod=="vanilla",mdist] - DTADistBarycentreMean[MyMod=="mod",mdist];
hist(data,xlab="diff nbMorts  (vanilla - mod)", main="Delta dist barycentre vanilla/mod")

#lien 
fit <- aov(mdist ~ MyMod, data=DTADistBarycentreMean)
#plot(x=DTLoc$nbFail, y=DTLoc$erreurdiff, main=titre)
summary(fit)
```

###Lien entre mode de jeu et distance totale
```{r echo=FALSE}
#calcul du barycentre
setkeyv(DTAPos,c("MyPlayerId","V2"))
DTADistStep <- DTAPos[,.(dist=sqrt((V3-lag(V3)) * (V3-lag(V3)) + (V4-lag(V4)) * (V4-lag(V4)) + (V5-lag(V5)) * (V5-lag(V5)) )),by=.(MyMod,MyPlayerId)]

DTADistStep <- DTAPos[,.(dx=(V3-c(V3[1], V3[-.N])),dy=(V4-c(V4[1], V4[-.N])),dz=(V5-c(V5[1], V5[-.N]))),by=.(MyMod,MyPlayerId)]
DTADistStep <- DTADistStep[,.(dist=sqrt(dx*dx+dz*dz+dy*dy)),by=.(MyMod,MyPlayerId)]
DTADistStep <- DTADistStep[,.(distSum=sum(dist)),by=.(MyMod,MyPlayerId)]

print(DTADistStep)

data <- DTADistStep[MyMod=="vanilla",distSum] - DTADistStep[MyMod=="mod",distSum];
hist(data,xlab="diff nbMorts  (vanilla - mod)", main="Delta dist barycentre vanilla/mod")

#lien 
fit <- aov(distSum ~ MyMod, data=DTADistStep)
#plot(x=DTLoc$nbFail, y=DTLoc$erreurdiff, main=titre)
summary(fit)
```

###Idees fit :
- distance parcourue en fonction du mod

###Idees descriptif:
- quantite d'interaction avec les bebetes
- placer les lieux sur les cartes



